臺灣新竹地方法院刑事判決
111年度易字第473號
公  訴  人  臺灣新竹地方檢察署檢察官
被      告  徐紳凱





            黃文湘


上列被告因竊盜等案件，經檢察官提起公訴（110年度偵字第115
27號），經本院合議庭裁定改行簡式審判程序，判決如下：
    主  文
徐紳凱犯攜帶兇器竊盜罪，處有期徒刑捌月。未扣案之犯罪所得
新臺幣肆仟元沒收，於全部或一部不能沒收或不宜執行沒收時，
追徵其價額。
黃文湘犯收受贓物罪，處拘役伍拾日，如易科罰金，以新臺幣壹
仟元折算壹日。未扣案之犯罪所得新臺幣壹仟元沒收，於全部或
一部不能沒收或不宜執行沒收時，追徵其價額。
    犯罪事實及理由
一、本案犯罪事實及證據，均引用檢察官起訴書之記載（如附件
    ）。
二、論罪科刑：
（一）核被告徐紳凱所為，係犯刑法第321條第1項第3款之攜帶
      兇器竊盜罪；被告黃文湘所為，係犯刑法第349條第1項之
      收受贓物罪。
（二）被告徐紳凱前因違反毒品危害防制條例案件，經本院以10
      9年度竹東簡字第67號判決判處有期徒刑2月確定，於109
      年12月20日執行完畢等情，有臺灣高等法院被告前案紀錄
      表附卷可參，且業據檢察官於審理時主張並說明，被告徐
      紳凱於本院審理時就有無累犯之事實及上開前案紀錄表均
      表示沒有意見(本院卷第99至100頁），此部分事實堪以認
      定。是被告徐紳凱於前揭有期徒刑執行完畢後，5年內故
      意再犯本案有期徒刑以上之罪，當屬刑法第47條第1項之
      累犯。惟檢察官未就被告徐紳凱應加重其刑之事項，主張
      並具體指出證明方法，本院自不能遽行依累犯規定加重其
      刑，但本院仍得就被告之前科素行，依刑法第57條第5款
      所定「犯罪行為人之品行」之量刑審酌事項而為上揭評價
      ，併予敘明（最高法院刑事大法庭110年度台上大字第566
      0號裁定、最高法院110年度台上字第5660號判決意旨參照
      ）。
（三）爰以行為人責任為基礎，審酌被告徐紳凱曾受有如上所載
      論罪科刑及徒刑執畢之情，素行堪認非良，猶不知悔改，
      不思以正當管道獲取所需財物，為圖一己私慾，即漠視法
      令禁制，恣意為上開加重竊盜之犯行，其行為對社會經濟
      秩序及他人財產等安全均已構成相當之危害，被告黃文湘
      則收受贓物相思樹木材中之部分，均欠缺對他人財產權之
      尊重，所為實無足取，惟念其等犯後均坦承犯行，態度良
      好，兼衡酌本案犯罪所得之財物價值、其等犯罪之動機、
      手段與情節，並衡被告徐紳凱自陳國中畢業之智識程度，
      入監服刑前從事清潔工作、未婚、無子、獨居之家庭狀況
      ；被告黃文湘自陳國小畢業之智識程度，從事清潔工作、
      已婚、育有1子、與母親、小孩同住之家庭狀況等一切情
      狀，分別量處主文所示之刑，並就被告黃文湘部分諭知易
      科罰金之折算標準。
三、沒收：
　　　按犯罪所得，屬於犯罪行為人者，沒收之；前2項之沒收
      ，於全部或一部不能沒收或不宜執行沒收時，追徵其價額
      ，刑法第38條之1第1項前段、第3項分別定有明文。此外
      ，依同法第38條之1第4項規定，犯罪所得固包括其變得之
      物或財產上利益及其孳息，然仍以行為人實際所得者為限
      。查被告徐紳凱本案竊得相思樹木材1批，係分別由被告
      黃文湘、盧民尉帶去變賣後取得新臺幣（下同）3,000元
      、5,540元，被告徐紳凱分得其中4,000元，被告黃文湘分
      得其中1,000元等情，業據被告徐紳凱、黃文湘於本院準
      備程序中陳明在卷（本院卷第94頁），足認被告徐紳凱就
      本案竊盜犯行實際分得之犯罪所得為4,000元，被告黃文
      湘就本案收受贓物犯行之犯罪所得為1,000元，均未據扣
      案，亦未返還予告訴人陳文川，爰依刑法第38條之1第1項
      、第3項、第4項之規定宣告沒收，於全部或一部不能沒收
      或不宜執行沒收時，追徵其價額。　　　
據上論斷，應依刑事訴訟法第273條之1第 1項、第299條第1項前
段、第310 條之2 、第454 條第2 項，判決如主文。
本案經檢察官陳榮林提起公訴，檢察官林李嘉到庭執行職務。
中　　華　　民　　國   111    年    8     月    15    日
                     刑事第三庭  法  官   黃怡文
以上正本證明與原本無異。
如不服本判決應於收受本判決後20日內向本院提出上訴書狀，上
訴書狀應敘述具體理由。上訴書狀未敘述上訴理由者，應於上訴
期間屆滿後20日內補提理由書狀於本院(均須按他造當事人之人
數附繕本 )「切勿逕送上級法院」。 
中　　華　　民　　國　　111 　年　　8 　　月　　16　　日
                                 書記官   謝沛真　　　
附錄本案所犯法條：
中華民國刑法第321條
犯前條第 1 項、第 2 項之罪而有下列情形之一者，處 6 月以
上 5 年以下有期徒刑，得併科 50 萬元以下罰金：
一、侵入住宅或有人居住之建築物、船艦或隱匿其內而犯之。
二、毀越門窗、牆垣或其他安全設備而犯之。
三、攜帶兇器而犯之。
四、結夥三人以上而犯之。
五、乘火災、水災或其他災害之際而犯之。
六、在車站、港埠、航空站或其他供水、陸、空公眾運輸之舟、
    車、航空機內而犯之。
前項之未遂犯罰之。
中華民國刑法第349條
收受、搬運、寄藏、故買贓物或媒介者，處 5 年以下有期徒刑
、拘役或科或併科 50 萬元以下罰金。
因贓物變得之財物，以贓物論。

附件
臺灣新竹地方檢察署檢察官起訴書
                                    110年度偵字第11527號
    被      告  徐紳凱  男  50歲（民國00年0月00日生）   
                        籍設新竹縣○○鎮○○街00號（新竹
                        ○○○○○○○○○）           
                        居新竹縣○○鄉○○路000號       
                        （另案在法務部○○○○○○○執行
                          中）                         
                        國民身分證統一編號：Z000000000號
                黃文湘  男  64歲（民國00年0月00日生）   
                        住新竹縣○○鄉○○村○○○路00號
                        國民身分證統一編號：Z000000000號
                徐榮良  男  51歲（民國00年0月00日生）   
                        籍設苗栗縣○○鄉○○路000號
                        （苗栗○○○○○○○○○）     
                        居新竹縣○○鄉○○路000號       
                        （另案於法務部○○○○○○○○附
                          設勒戒處所觀察勒戒中）       
                        國民身分證統一編號：Z000000000號
上列被告等因竊盜等案件，業經偵查終結，認應提起公訴，茲將
犯罪事實及證據並所犯法條分敘如下：
        犯罪事實
一、徐紳凱前因毒品案件，經臺灣新竹地方法院以109年度竹東
    簡字第67號判決判處有期徒刑2月確定，於民國109年12月20
    日執行完畢；徐榮良前因毒品案件，經臺灣新竹地方法院以
    107年度易字第416號判決判處有期徒刑7月確定，於109年4
    月27日執行完畢。詎渠等仍不知悔改，㈠徐紳凱自110年3月
    中起至同年4月底，見新竹縣○○鄉○○段000地號之土地（下稱
    上開土地），一時無人看守，竟意圖為自己不法之所有，基
    於攜帶兇器竊盜之犯意，持客觀上可作為兇器使用之電鋸，
    鋸斷相思樹10餘棵，取得相思樹木材1批（下稱相思樹木材
    ），並將上開相思樹木材堆放在上開土地上，且居住在上開
    土地上之廢棄房屋，以此方式將上開相思樹木材移入自己實
    力支配之下而得手。㈡黃文湘明知徐紳凱鋸樹未經上開土地
    地主同意，竟仍於基於收受贓物之犯意，於110年4月底某時
    ，收受上開相思樹木材中之部分，駕駛車牌號碼00-0000號
    自用小貨車，搭載不知情之張時花，至苗栗縣三灣鄉某處變
    賣，黃文湘並交付新臺幣（下同）2,000元予徐紳凱；盧民
    尉（所涉贓物及竊盜等罪嫌，另行通緝）於110年4月25日下
    午3時許，收受部分上開相思樹木材中，駕駛車牌號碼0000-
    00號自用小貨車，載運部分上開相思樹木材，至李仁凱所經
    營，位於苗栗縣○○鄉○○路000號之裕森農業有限公司（下稱
    裕森公司），以5,540元之價格販賣，盧民尉並交付2,000元
    予徐紳凱。㈢徐榮良與盧民尉共同意圖為自己不法之所有，
    基於竊盜之犯意聯絡，於110年4月27或28日某時，在上開土
    地上，以共同搬運之方式，竊取雞蛋花樹1棵（下稱上開雞
    蛋花樹），得手後由盧民尉駕駛車牌號碼0000-00號自用小
    貨車，將上開雞蛋花樹，載至徐榮良指定之國道3號寶山交
    流道與大雅路2段旁空地（下稱上開空地），徐榮良並支付1
    ,000元之運費予盧民尉。嗣為上開土地地主林陳素花管理上
    開土地之陳文川發現遭竊後，報警處理，經警查訪現場民眾
    A1（真實姓名及年籍詳卷），並在上開空地，發現上開雞蛋
    花樹（已由陳文川領回），始悉上情。
二、案經陳文川訴由新竹縣政府警察局竹東分局報告偵辦。
        證據並所犯法條
一、證據清單及待證事實：
編號 證據名稱 待證事實 1 被告徐紳凱於警詢及偵查中之供述。 被告徐紳凱坦承有在上開土地上，竊取樹木之犯行，惟辯稱：我沒有拿電鋸鋸樹，我到上開土地時，就已經有人砍好，我是撿別人偷剩的等語。 2 被告黃文湘於警詢及偵查中之供述。 被告黃文湘坦承有看到被告徐紳凱拿電鋸鋸樹，且被告黃文湘不清楚被告徐紳凱拿電鋸鋸樹有沒有經過地主同意，被告黃文湘並將部分上開相思樹木材，載至苗栗縣三灣鄉某處變賣等事實。 3 被告徐榮良於警詢及偵查中之供述。 被告徐榮良坦承與盧民尉共同竊取上開雞蛋花樹之事實。 4 同案被告盧民尉於警詢之供述。 同案被告盧民尉於110年4月25日下午3時許收受部分上開相思樹木材後，駕駛車牌號碼0000-00號自用小貨車，至位於苗栗縣○○鄉○○路000號之裕森農業有限公司，以5,540元之價格販賣，同案被告盧民尉並交付2,000元予被告徐紳凱；同案被告盧民尉駕駛車牌號碼0000-00號自用小貨車，將上開雞蛋花樹，載至被告徐榮良指定之上開空地等事實。 5 告訴人陳文川於警證及偵查中之指述。 告訴人於110年5月1日，在其管理之上開土地，發現有相思樹10餘棵、雞蛋花樹1棵遭竊之事實。 6 證人張時花於警詢之證述。 被告黃文湘駕駛車牌號碼00-0000號自用小貨車，搭載證人張時花，載運部分上開相思樹木材，至苗栗縣三灣鄉某處之事實。 7 證人A1於警詢之證述。 證人A1目擊被告徐紳凱使用電鋸鋸樹，居住在上開土地上之廢棄房屋，被告黃文湘駕駛車牌號碼00-0000號自用小貨車，搭載張時花，將部分上開相思樹木材其載走，同案被告盧民尉駕駛車牌號碼0000-00號自用小貨車，將部分上開相思樹木材載走等事實。 8 證人李仁凱於警詢之證述。 同案被告盧民尉將部分上開相思樹木材，載至裕森公司，以5,540元之價格販賣等事實。 9 估價單1份。 佐證同案被告盧民尉將部分上開相思樹木材，載至裕森公司，以5,540元之價格販賣等事實。 10 職務報告、贓物認領保管單各1份、上開土地照片8張及上開空地照片3張。 佐證上開土地，有樹木遭竊；上開空地上於110年6月14日，發現告訴人失竊之上開雞蛋花樹等事實。 
二、核被告徐紳凱所為，係犯刑法第321條第1項第3款之攜帶兇
    器加重竊盜罪嫌。核被告黃文湘係犯刑法第349條第1項之收
    受贓物罪嫌。核被告徐榮良所為，係犯刑法第320條第1項之
    竊盜罪嫌。又被告徐榮良與盧民尉有犯意之聯絡及行為之分
    擔，請依共同正犯之規定論處。被告徐紳凱、徐榮良前有如
    犯罪事實欄所載之論罪科刑及執行情形，有刑案資料查註紀
    錄表1份附卷可稽，其於有期徒刑執行完畢5年內，故意再犯
    本件有期徒刑以上之罪，為累犯，請參照司法院釋字第775
    號解釋意旨，審酌是否依刑法第47條第1項規定加重其刑。
    至被告徐紳凱、黃文湘因上開行為而取得之犯罪所得，請依
    刑法第38條之1第1項前段規定宣告沒收之，於全部或一部不
    能沒收或不宜執行沒收時，請依刑法第38條之1第3項規定追
    徵其價額。
三、依刑事訴訟法第251條第1項提起公訴。
    此  致
臺灣新竹地方法院
中　　華　　民　　國　 111　　年　　3 　　月　　31　　日
                            檢  察  官    陳  榮  林
本件正本證明與原本無異
中　　華　　民　　國　 111　　年　　4 　　月　　18　　日
                            書  記  官    張  羽  函
附錄本案所犯法條全文
中華民國刑法第320條
意圖為自己或第三人不法之所有，而竊取他人之動產者，為竊盜
罪，處 5 年以下有期徒刑、拘役或 50 萬元以下罰金。
意圖為自己或第三人不法之利益，而竊佔他人之不動產者，依前
項之規定處斷。
前二項之未遂犯罰之。

中華民國刑法第321條
犯前條第 1 項、第 2 項之罪而有下列情形之一者，處 6 月以
上 5 年以下有期徒刑，得併科 50 萬元以下罰金：
一、侵入住宅或有人居住之建築物、船艦或隱匿其內而犯之。
二、毀越門窗、牆垣或其他安全設備而犯之。
三、攜帶兇器而犯之。
四、結夥三人以上而犯之。
五、乘火災、水災或其他災害之際而犯之。
六、在車站、港埠、航空站或其他供水、陸、空公眾運輸之舟、
    車、航空機內而犯之。
前項之未遂犯罰之。

中華民國刑法第349條
（普通贓物罪）
收受、搬運、寄藏、故買贓物或媒介者，處 5 年以下有期徒刑
、拘役或科或併科 50 萬元以下罰金。
因贓物變得之財物，以贓物論。